【裁判字號】    98,交附民,44
【裁判日期】    980908
【裁判案由】    過失傷害
【裁判全文】
臺灣高等法院刑事附帶民事訴訟判決    98年度交附民字第44號
原      告  乙○○
兼法定代理
人          甲○○
被      告  丙○○
                      樓
上列被告因過失傷害案件（98年度交上易字第169號），原告提
起附帶民事訴訟，請求損害賠償，本院判決如下：
    主  文
原告之訴及假執行之聲請均駁回。
    事  實
甲、原告方面：
一、聲明：
    (一)被告應給付原告甲○○新台幣（下同）76,573元、原告
      乙○○332,000元，及各自起訴狀繕本送達之翌日起至清
      償日止，按年息百分之五計算之利息。
    (二)願供擔保，聲請宣告假執行。
二、事實上陳述略稱：被告交通事故事實，案經臺灣士林地方法
    院檢察署檢察官以96年度偵字第7559號、8356號起訴書、臺
    灣士林地方法院97年度交易字第28號判決在案，故被告侵權
    行為應可認定。請求醫療費用1,020元予原告甲○○、21,49
    3元予原告乙○○，合計22,513元，請求相當於看護費用132
    ,000 元予原告乙○○，請求往返交通費用合計34,060元，
    請求精神慰撫金8,000元予原告甲○○、200,000元予原告乙
    ○○，合計208,000元，請求機車修理費用12,000元等，爰
    求為判決如訴之聲明。
三、證據：道路交通事故當事人登記聯單影本、臺灣士林地方法
    院檢察署檢察官96年度偵字第7559號、8356號起訴書、臺灣
    士林地方法院97年度交易字第28號判決影本、和解筆錄影本
    、最高法院94年度台上字第1543號判決影本。
乙、被告方面：
    被告未提出書狀，亦未作何陳述。
    理  由
一、按和解成立者，與確定判決有同一之效力，民事訴訟法第三
    百八十條第一項定有明文。故在訴訟和解成立前已發生之事
    實，不問當事人是否曾為主張，概受訴訟上和解之確定力拘
    束，不得於和解後再為主張，最高法院77年度台上字第1468
    號民事判決可資參酌，再一事不再理，為訴訟法上之大原則
    ，故就確定終局判決中已經裁判之法律關係，提起附帶民事
    訴訟，其當事人兩造如係確定判決之既判力所及之人，法院
    應以其訴為不合法而駁回之，最高法院32年附字第495號判
    例亦可參考，又法院認為原告之訴不合法或無理由者，應以
    判決駁回之，刑事訴訟法第502條第1項亦定有明文。
二、查原告就本件之交通事故於原審對被告提起附帶民事訴訟，
    嗣於原審成立訴訟上之和解，有原審97年度交附民31號和解
    筆錄在卷可稽，觀之該和解筆錄亦載明原告其餘請求拋棄等
    ，原告就同一事件於原審成立訴訟上之和解，再於本院就同
    一事件提起附帶民事訴訟，揆諸前揭規定及最高法院之判決
    ，原告之訴不合法，應予駁回。
三、據上論斷，應依刑事訴訟法第502條第1項前段判決如主文。
中    華    民    國    98    年    9     月    8     日
              刑事第二十三庭審判長法  官  陳貽男
                                  法  官  周盈文
                                  法  官  許宗和
以上正本證明與原本無異。
不得上訴。
                                  書記官  吳鎮鑫
中    華    民    國    98    年    9     月    8     日


司法院資訊處製作；財團法人民間司法改革基金會備份。
